Administration communale
Archives départementales du Gers
- Saint-Michel
  - Assistance et prévoyance.- Bureau de bienfaisance: budgets; comptes administratifs., 1884-1937; 2 O 397/8
  - Assistance et prévoyance.- Bureau de bienfaisance: comptes de gestion., 1884-1936; 2 O 397/9
- Saint-Mont
  - Budgets et chapitres additionnels (1885-1940). Comptes administratifs (1885-1940)., 2 O 398/1
    Saint-Mont (Gers, France)
  - Comptes de gestion., 1884-1931; 2 O 398/2
  - Comptes de gestion., 1935-1939; 2 O 398/3
  - Comptes de gestion., 1939-1941; 2 O 398/4
  - Administration générale.- Contentieux., 1840-1925; 2 O 398/5
  - Bâtiments.- Mairie (1833-1863). Cimetière, aménagement (1873-1876) et gestion des concessions (1874-1939). Écoles, maison d'école, travaux (1875-1903). Place publique 1880). Fontaine (1911-1912)., 1833-1939; 2 O 398/6
  - Biens non bâtis. - Terrains, usurpations (1834); acquisitions (1836-1839); échanges (1842); ventes (1850-1851); baux (1880-1921)., 1834-1921; 2 O 398/7
  - Agriculture.- Adour, inondation (1886). Source (1890-1891)., 1886-1891; 2 O 398/8
- Saint-Orens
  - Budgets et chapitres additionnels (1879-1940). Comptes administratifs (1879-1940)., 2 O 399/1
    Saint-Orens (Gers, France)
  - Comptes de gestion., 1879-1934; 2 O 399/2
  - Comptes de gestion., 1934-1941; 2 O 399/3
  - Revenus, vente d'arbres (1852); impositions extraordinaires (1906-1938). Charges, emprunt (1926)., 1852-1938; 2 O 399/4
  - Bâtiments.- Presbytère (1811). Cimetière, gestion des concessions (1925). École (1843-1847). Puits (1907). Lavoir (1882). Abreuvoir (1881-1913)., 1811-1925; 2 O 399/5
  - Biens non bâtis.- Terrains, baux (1937-1939); ventes (1836-1850); acquisitions 1863); aliénations (1801-1865); pacage (1856). Mare (1882). Prairie (1891-1922)., 1801-1939; 2 O 399/6
  - Affaires militaires, police.- Police administrative: arrêtés municipaux., 1852-1930; 2 O 399/7
  - Assistance et prévoyance.- Bureau de bienfaisance: budgets; comptes administratifs., 1913-1937; 2 O 399/8
  - Assistance et prévoyance.- Bureau de bienfaisance: comptes de gestion., 1913-1936; 2 O 399/9
  - Administration générale.- Contentieux., 1937; 2 O 399/10
- Saint-Orens-Pouy-Petit
  - Budgets et chapitres additionnels 1879-1941). Comptes administratifs (1885-1940)., 2 O 400/1
    Saint-Orens-Pouy-Petit (Gers, France)
  - Comptes de gestion., 1879-1935; 2 O 400/2
  - Comptes de gestion., 1935-1941; 2 O 400/3
  - Revenus, rentes (1885); impositions extraordinaires (1937-1938)., 1885-1938; 2 O 400/4
  - Bâtiments.- Église (1840-1886). Presbytère (1911). Cimetière, aménagement (1808-1909) et gestion des concessions (1850-1939). Écoles, maison d'école, travaux (1836-1871); école de garçons (1887-1896); école de filles (1882); préau (1896). Lavoir (1883). Bureau de poste (1854). Bibliothèque (1881). Porte du village (1841)., 1808-1939; 2 O 400/5
  - Biens non bâtis. - Terrains, ventes (1814-1897); baux (1823-1939); adjudications (1831-1836); échanges (1834-1866); acquisitions (1851-1878); aliénations (1856-1879)., 1814-1939; 2 O 400/6
  - Assistance et prévoyance.- Bureau de bienfaisance: budgets; comptes administratifs., 1879-1937; 2 O 400/7
  - Assistance et prévoyance.- Bureau de bienfaisance: comptes de gestion., 1879-1936; 2 O 400/8
  - Administration générale.- Organisation des séances du Conseil municipal (1937). Contentieux (1936-1938)., 2 O 400/9
  - Personnel.- Secrétaire., 1940; 2 O 400/10
  - Affaires militaires, police.- Police administrative: arrêtés municipaux., 1931-1938; 2 O 400/11
- Saint-Ost
  - Budgets et chapitres additionnels (1884-1940). Comptes administratifs (1884-1940)., 2 O 401/1
    Saint-Ost (Gers, France)
  - Comptes de gestion., 1884-1931; 2 O 401/2
  - Comptes de gestion., 1931-1941; 2 O 401/3
  - Revenus, rente (1912). Charges, emprunt (1910-1912)., 2 O 401/4
  - Administration générale.- Contentieux (1885). Assurances (1911)., 1885-1911; 2 O 401/5
  - Bâtiments.- Église (1903). Presbytère (1935). Cimetière, gestion des concessions (1883-1928). Écoles, maison d'école, travaux (1844-1903); mobilier scolaire (1884). Bureau de poste (1910). Hangar (1883-1887)., 1884-1935; 2 O 401/6
  - Biens non bâtis. - Terrains, baux (1825-1924); ventes (1829-1930); bornage (1873); acquisitions (1883-1884)., 1825-1930; 2 O 401/7
- Saint-Paul-de-Baïse
  - Budgets et chapitres additionnels (1879-1939). Comptes administratifs (1879-1940)., 2 O 402/1
    Saint-Paul-de-Baïse (Gers, France)
  - Comptes de gestion., 1879-1935; 2 O 402/2
  - Comptes de gestion., 1935-1941; 2 O 402/3
  - Bâtiments.- Mairie (1904-1928). Église (1909-1910). Cimetière, aménagement (1874) et gestion des concessions (1848-1940). Écoles, maison d'école, travaux (1869-1903); école de garçons (1883-1904); préau (1879-1880). Puits (1912)., 2 O 402/4
  - Biens non bâtis. - Terrains, aliénations (1818-1819); ventes (1825-1826); échanges (1846); bail (1931)., 1818-1931; 2 O 402/5
  - Assistance et prévoyance.- Bureau de bienfaisance: budgets; comptes administratifs., 1879-1937; 2 O 402/6
  - Assistance et prévoyance.- Bureau de bienfaisance: comptes de gestion., 1879-1936; 2 O 402/7
  - Affaires militaires, police.- Police administrative: arrêtés municipaux., 1932; 2 O 402/8
- Saint-Pierre-d'Aubezies
  - Budgets et chapitres additionnels (1873-1940). Comptes administratifs (1873-1940)., 2 O 403/1
    Saint-Pierre-d'Aubézies (Gers, France)
  - Comptes de gestion., 1903-1930; 2 O 403/2
  - Comptes de gestion., 1933-1941; 2 O 403/3
  - Bâtiments.- Presbytère (1838-1855). Cimetière, aménagement (1889-1913) et gestion des concessions (1926). Écoles, maison d'école, travaux (1858-1894); école mixte (1890-1891); préau (1927); logement des instituteurs (1880-1884)., 1838-1927; 2 O 403/4
  - Biens non bâtis. - Terrains, usurpations (1855-1886); ventes (1891)., 1855-1891; 2 O 403/5
  - Administration générale.- Contentieux., 1931; 2 O 403/6
- Saint-Puy
  - Budgets et chapitres additionnels (1879-1940). Comptes administratifs (1879-1940)., 2 O 404/1
    Saint-Puy (Gers, France)
  - Comptes de gestion., 1879-1911; 2 O 404/2
  - Comptes de gestion., 1911-1931; 2 O 404/3
  - Comptes de gestion., 1934-1938; 2 O 404/4
  - Comptes de gestion., 1938-1941; 2 O 404/5
  - Revenus, ventes d'arbres (1859-1939); taxes sur les véhicules (1928-1931); impositions extraordinaires (1936-1937); vente d'une remorque appartenant à la commune (1938). Charges, droits d'auteurs (1930)., 2 O 404/6
  - Personnel.- Secrétaire (1940). Cantonnier (1856)., 1856-1940; 2 O 404/7
  - Bâtiments.- Mairie (1832-1892). Église (1922-1923). Presbytère (1938). Cimetière, aménagement (1822-1928); corbillard (1913-1921) et gestion des concessions (1879-1940). Monument aux morts (1920-1923)., 1822-1940; 2 O 404/8
  - Bâtiments.- Écoles, maison d'école, travaux (1861-1878); école mixte (1878); école de garçons (1893-1922); école de filles (1871-1913); logement des instituteurs (1875-1920). Halle (1903-1904). Bascule (1885-1886). Lavoir (1839). Bureau de poste (1889-1934). Caserne de pompiers (1896). Grange (1934)., 1839-1934; 2 O 404/9
  - Biens non bâtis. - Terrains, ventes (1826-1845); échanges (1838-1875); acquisitions (1842-1921); baux (1901-1938); aliénations (1922-1930)., 1826-1938; 2 O 404/10
  - Travaux publics.- Électricité., 1926-1928; 2 O 404/11
  - Assistance et prévoyance.- Bureau de bienfaisance: budgets; comptes administratifs., 1879-1936; 2 O 404/12
  - Assistance et prévoyance.- Bureau de bienfaisance: comptes de gestion., 1879-1936; 2 O 404/13
  - Assistance et prévoyance.- Hospice: budgets; comptes administratifs., 1914-1939; 2 O 404/14
  - Assistance et prévoyance.- Hospice: comptes de gestion., 1914-1939; 2 O 404/15
  - Assistance et prévoyance. - Hospice, location d'une chambre (1931-1935); assurances (1938)., 1931-1938; 2 O 404/16
  - Affaires militaires, police.- Police administrative: arrêtés municipaux., 1929-1938; 2 O 404/17
  - Administration générale.- Assurances., 1935; 2 O 404/18
- Sainte-Radegonde
  - Budgets et chapitres additionnels (1879-1940). Comptes administratifs (1879-1940)., 2 O 405/1
    Sainte-Radegonde (Gers, France)
  - Comptes de gestion., 1879-1917; 2 O 405/2
  - Comptes de gestion., 1917-1941; 2 O 405/3
  - Administration générale.- Assurances., 1929-1938; 2 O 405/4
  - Bâtiments.- Cimetière, aménagement (1897-1913) et gestion des concessions (1874-1940). Écoles, maison d'école, travaux (1870-1901); mobilier scolaire (1880-1881)., 1870-1940; 2 O 405/5
  - Biens non bâtis. - Terrains, bornage (1890-1891); bail (1917)., 1890-1917; 2 O 405/6
  - Affaires militaires, police.- Police administrative: arrêtés municipaux., 1931; 2 O 405/7
  - Revenus, impositions extraordinaires., 1936-1937; 2 O 405/8
- Saint-Sauvy
  - Budgets et chapitres additionnels (1886-1940). Comptes administratifs (1886-1940)., 1879-1940; 2 O 406/1
    Saint-Sauvy (Gers, France)
  - Comptes de gestion., 1886-1929; 2 O 406/2
  - Comptes de gestion., 1929-1935; 2 O 406/3
  - Comptes de gestion., 1935-1938; 2 O 406/4
  - Comptes de gestion., 1938-1941; 2 O 406/5
  - Charges, emprunt., 1909; 2 O 406/6
  - Administration générale.- Assurances., 1909-1927; 2 O 406/7
  - Personnel.- Secrétaire., 1914; 2 O 406/8
  - Bâtiments.- Mairie (1927). Église (1822-1930). Presbytère (1844-1938). Cimetière, aménagement (1808-1898) et gestion des concessions (1868-1932). Croix (1881)., 1808-1938; 2 O 406/9
  - Bâtiments.- Écoles, maison d'école, travaux (1835-1930); logement des instituteurs (1904-1907). Atelier de charité (1880). Horloge (1881-1884). Boucherie (1827-1842). Lavoir (1881-1882). Porte d'entrée (1836). Tour (1829-1838)., 1827-1930; 2 O 406/10
  - Biens non bâtis. - Terrains, usurpations (1819-1832); baux (1822-1915); ventes (1835-1914); acquisitions (1835-1838); échanges (1838-1863); aliénations (1877-1924)., 1822-1924; 2 O 406/11
  - Assistance et prévoyance.- Bureau de bienfaisance: budgets; comptes administratifs., 1885-1937; 2 O 406/12
  - Assistance et prévoyance.- Bureau de bienfaisance: comptes de gestion., 1885-1936; 2 O 406/13
- Saint-Soulan
  - Budgets et chapitres additionnels (1884-1940). Comptes administratifs (1884-1940)., 2 O 407/1
    Saint-Soulan (Gers, France)
  - Comptes de gestion., 1885-1935; 2 O 407/2
  - Comptes de gestion., 1935-1941; 2 O 407/3
  - Administration générale.- Enquête administrative., 1854; 2 O 407/4
  - Personnel.- Cantonnier., 1880-1890; 2 O 407/5
  - Bâtiments.- Mairie (1894-1921). Église (1903-1931). Presbytère (1908-1940). Cimetière, aménagement (1806-1817) et gestion des concessions (1876-1937). Écoles, maison d'école, travaux (1845-1907); école de garçons (1885-1924); préau (1913-1926). Latrines (1899)., 1806-1940; 2 O 407/6
  - Biens non bâtis.- Terrains, acquisition., 1893; 2 O 407/7
  - Affaires militaires, police.- Police administrative: arrêtés municipaux., 1856-1864; 2 O 407/8
  - Assistance et prévoyance.- Bureau de bienfaisance: budgets; comptes administratifs., 1913-1936; 2 O 407/9
  - Assistance et prévoyance.- Bureau de bienfaisance: comptes de gestion., 1912-1936; 2 O 407/10
- Salles-d'Armagnac
  - Budgets et chapitres additionnels (1884-1941). Comptes administratifs (1884-1941)., 2 O 408/1
    Salles-d'Armagnac (Gers, France)
  - Comptes de gestion., 1884-1927; 2 O 408/2
  - Comptes de gestion., 1927-1941; 2 O 408/3
  - Administration générale.- Changement de dénomination de la commune., 1897; 2 O 408/4
  - Bâtiments.- Presbytère (1906-1914). Cimetière, gestion des concessions (1858-1912). Écoles, maison d'école, travaux (1863-1875)., 1858-1914; 2 O 408/5
  - Biens non bâtis.- Terrains, échanges., 1838-1877; 2 O 408/6
- Samaran
  - Budgets et chapitres additionnels (1884-1940). Comptes administratifs (1884-1940)., 2 O 409/1
    Samaran (Gers, France)
  - Comptes de gestion., 1884-1934; 2 O 409/2
  - Comptes de gestion., 1934-1941; 2 O 409/3
  - Charges, emprunt., 1930; 2 O 409/4
  - Administration générale.- Assurances., 1926; 2 O 409/5
  - Personnel.- Secrétaire., 1912; 2 O 409/6
  - Bâtiments.- Cimetière, aménagement (1874-1928) et gestion des concessions (1870). Écoles, maison d'école, travaux (1854-1907); école mixte (1880-1907); mobilier scolaire (1881-1896); logement des instituteurs (1895-1907). Puits (1924). Moulin (1856)., 1854-1912; 2 O 409/7
  - Biens non bâtis. - Terrains, ventes (1860-1861); baux (1908-1935)., 1860-1935; 2 O 409/8
- Samatan
  - Comptes de gestion., 1884-1895; 2 O 410/1
    Samatan (Gers, France)
  - Comptes de gestion., 1895-1912; 2 O 410/2
  - Comptes de gestion., 1921-1933; 2 O 410/3
  - Comptes de gestion., 1934-1935; 2 O 410/4
  - Comptes de gestion., 1935-1936; 2 O 410/5
  - Comptes de gestion., 1937-1938; 2 O 410/6
  - Comptes de gestion., 1938-1939; 2 O 410/7
  - Comptes de gestion., 1939-1940; 2 O 410/8
  - Comptes de gestion., 1940-1941; 2 O 410/9
  - Revenus, taxes (1905-1929); droits de place, de pesage et de hallage (1909-1926). Charges, emprunt (1908-1910). Octroi (1877-1925)., 1877-1929; 2 O 410/10
  - Administration générale.- Enquête administrative (1854). Contentieux (1815-1889)., 2 O 410/11
  - Bâtiments. - Mairie (1817-1916). Église (1825-1928). Presbytère (1907-1938). Cimetière, aménagement (1820-1920)., 1817-1938; 2 O 410/12
    Église, voir plans 2 O 410 / 12 / 1-11.
  - Bâtiments.- Cimetière, gestion des concessions., 1857-1940; 2 O 410/13
  - Bâtiments. - Écoles, école de garçons (1881-1921); école de filles (1888-1931); groupe scolaire (1902-1927); logement des instituteurs (1883); puits (1914)., 1881-1931; 2 O 410/14
    École de garçons, voir plan 2 O 410 / 14 / 1.
  - Bâtiments.- Hospice (1863-1928). Place couverte (1811). Champs de foire et place à la volaille (1833-1914). Place Napoléon (1871). Place de l'église (1890-1891). Place du château (1892). Halle à la volaille (1909-1926)., 1811-1928; 2 O 410/15
  - Bâtiments. - Halle aux grains (1829-1923). Halle (1832-1875). Halle marchande (1868-1878)., 2 O 410/16
    Halle aux grains, voir plan 2 O 410 / 16 / 1. Halle marchande, voir plans 2 O 410 / 16 / 2-6.
  - Bâtiments. - Bascule (1874-1889). Abattoir (1821-1890). Fontaine (1834-1895). Lavoir (1910-1923). Abreuvoir (1843-1873). Prison (1822). Caserne de gendarmerie (1932-1933). Bureau de justice de paix (1890-1891). Porte et murs de la ville (1817-1822). Salle des fêtes (1923-1925)., 1817-1933; 2 O 410/17
    Abattoir, voir plan 2 O 410 / 17 / 1.
  - Usurpations (1818-1855); échanges (1824-1899); acquisitions (1920)., 1818-1920; 2 O 410/18
  - Biens non bâtis.- Terrains: Ventes., 1803-1885; 2 O 410/19
  - Agriculture.- Ruisseau de Lascrates, déviation du lit., 1850-1851; 2 O 410/20
  - Affaires militaires, police.- Police administrative: arrêtés municipaux (1813-1922); salubrité publique (1931-1939)., 1813-1939; 2 O 410/21
  - Assistance et prévoyance.- Bureau de bienfaisance: comptes de gestion., 1884-1908; 2 O 410/22
  - Assistance et prévoyance.- Bureau de bienfaisance: comptes de gestion., 1908-1940; 2 O 410/23
  - Assistance et prévoyance.- Hospice: comptes de gestion., 1884-1905; 2 O 410/24
  - Assistance et prévoyance.- Hospice: comptes de gestion., 1905-1926; 2 O 410/25
  - Assistance et prévoyance.- Hospice: comptes de gestion., 1926-1938; 2 O 410/26
  - Assistance et prévoyance.- Hospice: comptes de gestion., 1938-1941; 2 O 410/27
  - Travaux publics.- Rigoles (1910); égouts (1877-1879)., 1877-1910; 2 O 410/28
  - Comptes de gestion., 1936-1937; 2 O 410/29
- Sansan
  - Budgets et chapitres additionnels (1877-1940). Comptes administratifs (1877-1940)., 2 O 411/1
    Sansan (Gers, France)
  - Comptes de gestion., 1877-1926; 2 O 411/2
  - Comptes de gestion., 1926-1941; 2 O 411/3
  - Administration générale.- Assurances., 1921; 2 O 411/4
  - Bâtiments.- Cimetière, gestion des concessions (1876-1921). Écoles, maison d'école, travaux (1876-1912); école mixte (1908-1911)., 2 O 411/5
  - Biens non bâtis.- Terrains, ventes., 1837-1884; 2 O 411/6
  - Affaires militaires, police.- Police administrative: arrêté municipal relatif à la vitesse., 1931; 2 O 411/7
- Saramon
  - Comptes de gestion., 1884-1900; 2 O 412/1
    Saramon (Gers, France)
  - Comptes de gestion., 1900-1916; 2 O 412/2
  - Comptes de gestion., 1916-1930; 2 O 412/3
  - Comptes de gestion., 1930-1937; 2 O 412/4
  - Comptes de gestion., 1937-1939; 2 O 412/5
  - Comptes de gestion., 1939-1941; 2 O 412/6
  - Revenus, droits de place, de pesage et de hallage (1910-1928). Charges, emprunt (1931). Octroi (1824-1919)., 1824-1931; 2 O 412/7
  - Administration générale.- Contentieux (1819-1853). Assurances (1916-1919)., 1819-1919; 2 O 412/8
  - Personnel.- Secrétaire., 1915-1917; 2 O 412/9
  - Bâtiments.- Mairie (1817-1851). Église (an XII-1914). Presbytère (1816-1817). Cimetière, aménagement (1861-1932); concessions (1834-1879)., 1804-1932; 2 O 412/10
  - Bâtiments. - Écoles, salle d'asile (1853-1873); école mixte (1834-1866); école de garçons (1878-1887), acquisitions des aisons Ader (1883-1886), maison Ribis (1886-1889); école de filles (1883-1894); groupe scolaire (1901-1909); mobilier scolaire (1882-1913)., 1834-1913; 2 O 412/11
    École de garçons, maison Ader, voir plans 2 O 412 / 11 / 1-2.
  - Bâtiments.- Place publique (1851-1884). Champ de foire (1833-1844). Halle (1839-1922). Bascule (1923-1924). Abattoir (1812-1867). Puits (1831-1893). Fontaines (1831-1855). Abreuvoir (1826-1855). Caserne de gendarmerie (1906-1910). Bureau de justice de paix (1860). Ancienne tour (1826-1835)., 1812-1924; 2 O 412/12
  - Terrains, baux (1818-1922); échanges (1829); ventes (1818-1924); acquisitions (1819-1880); rétrocessions (1824-1827). Pacage, droits d'usages (1819-1826). Vivier (1853)., 2 O 412/13
  - Biens non bâtis.- Terrains, usurpations., 1804-1928; 2 O 412/14
  - Travaux publics.- Éclairage public., 1853-1913; 2 O 412/15
  - Affaires militaires, police.- Police administrative: arrêtés municipaux., 1854-1903; 2 O 412/16
  - Assistance et prévoyance.- Bureau de bienfaisance: budgets; comptes administratifs., 1885-1910; 2 O 412/17
  - Assistance et prévoyance.- Bureau de bienfaisance: comptes de gestion., 1910-1936; 2 O 412/18
- Sarcos
  - Budgets et chapitres additionnels (1884-1940). Comptes administratifs (1884-1940)., 2 O 413/1
    Sarcos (Gers, France)
  - Comptes de gestion., 1884-1922; 2 O 413/2
  - Comptes de gestion., 1922-1941; 2 O 413/3
  - Revenus, subventions., 1930; 2 O 413/4
  - Bâtiments.- Cimetière, gestion des concessions (1934-1936). Écoles, maison d'école, travaux (1878-1902); école mixte (1898-1903)., 1878-1936; 2 O 413/5
  - Biens non bâtis.- Terrains, ventes., 1898; 2 O 413/6
- Sarragachies
  - Budgets et chapitres additionnels (1884-1940). Comptes administratifs (1884-1940)., 2 O 414/1
    Sarragachies (Gers, France)
  - Comptes de gestion., 1884-1930; 2 O 414/2
  - Comptes de gestion., 1933-1938; 2 O 414/3
  - Comptes de gestion., 1938-1941; 2 O 414/4
  - Revenus, ventes d'arbres., 1915; 2 O 414/5
  - Administration générale.- Contentieux., 1819; 2 O 414/6
  - Bâtiments.- Église (1893). Presbytère (1825-1864). Cimetière, aménagement (1892-1894) et gestion des concessions (1856-1940). Écoles, maison d'école, travaux (1891-1898). Place publique (1911-1912)., 1825-1940; 2 O 414/7
  - Biens non bâtis. - Terrains, adjudications (1822); ventes (1836-1895); échanges (1864-1896); baux (1865-1922); bornage (1893); aliénations (1922-1923)., 1822-1923; 2 O 414/8
  - Agriculture.- Cours d'eau, irrigation., 1835-1840; 2 O 414/9
- Sarraguzan
  - Budgets et chapitres additionnels (1884-1940). Comptes administratifs (1884-1940)., 2 O 415/1
    Sarraguzan (Gers, France)
  - Comptes de gestion., 1884-1919; 2 O 415/2
  - Comptes de gestion., 1919-1941; 2 O 415/3
  - Bâtiments.- Mairie (1901). Église (1854). Cimetière, aménagement (1896) et gestion des concessions (1933-1940). Écoles, maison d'école, travaux (1843-1901). Puits (1900)., 1843-1940; 2 O 415/4
  - Biens non bâtis. - Terrains, ventes (1855-1923); baux (1907-1916); acquisitions (1922-1923)., 2 O 415/5
- Sarrant
  - Budgets et chapitres additionnels (1879-1941). Comptes administratifs (1879-1941)., 2 O 416/1
    Sarrant (Gers, France)
  - Comptes de gestion., 1879-1934; 2 O 416/2
  - Comptes de gestion., 1934-1937; 2 O 416/3
  - Comptes de gestion., 1937-1941; 2 O 416/4
  - Revenus, ventes d'arbres (1923); impositions extraordinaires (1937). Charges, emprunt (1926)., 1923-1937; 2 O 416/5
  - Bâtiments.- Mairie (1835-1902). Église (1911-1912). Presbytère (1839-1937). Cimetière, aménagement (1896-1898). Écoles, maison d'école, travaux (1885-1906); école de garçons (1883-1905); école de filles (1852-1893); préau (1913-1914); logement des instituteurs (1866-1884). Puits (1900)., 1835-1937; 2 O 416/6
  - Biens non bâtis. - Terrains, ventes (1826-1934); usurpations (1828); échanges (1834); bornage (1889-1899); baux (1917-1940). Fossés (1830-1906)., 1826-1940; 2 O 416/7
  - Assistance et prévoyance.- Bureau de bienfaisance: budgets; comptes administratifs., 1879-1937; 2 O 416/8
  - Assistance et prévoyance.- Bureau de bienfaisance: comptes de gestion., 1879-1936; 2 O 416/9
  - Affaires militaires, police.- Police administrative: arrêtés municipaux., 1935; 2 O 416/10
- La Sauvetat
  - Budgets et chapitres additionnels (1879-1940). Comptes administratifs (1879-1940)., 2 O 417/1
    La Sauvetat (Gers, France)
  - Comptes de gestion., 1879-1931; 2 O 417/2
  - Comptes de gestion., 1935-1938; 2 O 417/3
  - Comptes de gestion., 1938-1941; 2 O 417/4
  - Revenus, ventes d'arbres (1853-1939); impositions extraordinaires (1937). Charges (1903-1927)., 2 O 417/5
  - Administration générale.- Assurances., 1925-1938; 2 O 417/6
  - Bâtiments.- Mairie (1903-1936). Église (1883-1928). Presbytère (1913). Cimetière, aménagement (1833-1930) et gestion des concessions (1832-1940)., 2 O 417/7
  - Bâtiments.- Écoles, maison d'école, travaux (1841-1902); école de garçons (1874-1878); école de filles (1858-1938); logement des instituteurs (1896-1937). Foyer familial (1931-1933). Place publique (1866). Halle (1801-1904). Horloge (1853). Bascule (1890-1892). Puits (1859). Fontaine (1899). Lavoir (1875-1901). Statue (1872)., 1801-1938; 2 O 417/8
  - Biens non bâtis. - Terrains, échanges (1834-1934); baux (1842-1933); ventes (1847-1891). Mare (1848-1899). Vivier (1901-1911)., 2 O 417/9
  - Travaux publics.- Eau potable (1909). Mur de soutènement (1826-1911)., 2 O 417/10
  - Affaires militaires, police.- Police administrative: arrêtés municipaux., 1853-1931; 2 O 417/11
  - Assistance et prévoyance.- Bureau de bienfaisance: budgets; comptes administratifs., 1879-1937; 2 O 417/12
  - Assistance et prévoyance.- Bureau de bienfaisance: comptes de gestion., 1879-1936; 2 O 417/13
  - Personnel.- Secrétaire (1936-1939). Journalier (1940)., 1936-1940; 2 O 417/14
- Sauveterre
  - Budgets et chapitres additionnels (1884-1940). Comptes administratifs (1884-1940)., 2 O 418/1
    Sauveterre (Gers, France)
  - Comptes de gestion., 1884-1931; 2 O 418/2
  - Comptes de gestion., 1933-1941; 2 O 418/3
  - Charges, emprunt., 1827; 2 O 418/4
  - Bâtiments.- Église (1827-1937). Presbytère (1861-1940). Cimetière, aménagement (1841-1916) et gestion des concessions (1900-1939). Écoles, maison d'école, travaux (1833-1882); école de garçons (1878-1906); école de filles (1878-1902); préau (1914-1928); mobilier scolaire (1880). Horloge (1881-1913). Puits (1886-1887). Latrines (1879)., 1827-1940; 2 O 418/5
  - Biens non bâtis. - Terrains, usurpations (1833-1834); échanges (1840-1843); ventes (1848-1923); acquisitions (1879-1880). Sablière (1934)., 1833-1934; 2 O 418/6
- Sauviac
  - Budgets et chapitres additionnels (1884-1941). Comptes administratifs (1884-1941)., 2 O 419/1
    Sauviac (Gers, France)
  - Comptes de gestion., 1884-1931; 2 O 419/2
  - Comptes de gestion., 1931-1941; 2 O 419/3
  - Administration générale.- Contentieux., 1920; 2 O 419/4